最　高　行　政　法　院　裁　定　　　　　　　　　　九十三年度裁字第八七四號
　　抗　告　人　申○○
　　　　　　　　己　○
　　　　　　　　地○○
　　　　　　　　辰○○
　　　共　同
　　訴訟代理人　張義祖律師
　　相　對　人　桃園縣政府
　　代　表　人　甲○○
右抗告人因與相對人桃園縣政府間聲請停止執行事件，對於中華民國九十三年四月二
十六日臺北高等行政法院九十二年度停字第一三三號及第一三四號裁定提起抗告，本
院裁定如左︰
　　主  文
抗告駁回。
抗告訴訟費用由抗告人負擔。
　　理  由
一、按抗告法院認抗告為不合法或無理由者，應為駁回抗告之裁定。
二、本件抗告意旨略謂：查系爭袋地荒涼偏僻、居民分散，自費鋪設自來水管所費不
    貲，故草嶺溪下游甚多居民係飲用溪側地下水。若水質遭工地污染，性命堪憂，
    故全案應以飲用水及殯葬法令之距離規定行之。至於行路部分，唯一之正式公路
    臺七線公路二公里、三公里、四公里處進入袋地後，未久即交會至同一條袋地窄
    路，居民宅門面對工程車，行人及自用車均寸步難行。而抗告人住於系爭袋地入
    口近處，納骨塔工地位於袋地遠處，然不論兩處直線距離如何，雙向車輛對撞死
    人之損害完全相同。就此爭點，原審怠於履勘，即駁回聲請人停止執行之聲請，
    顯非適法。另本件相對人業遭監察院依法糾正，違法事証明確，爰請判決廢棄原
    裁定。
三、原裁定以：查本件聲請人等均係住居於同鎮○○○○里○○○○○道路旁，與系
    爭土地並未相鄰，直線距離在八百公尺以上，且聲請人住居處位於草嶺溪上游等
    情，此均為聲請人所不爭，而依聲請人主張原處分之違法性在於危害飲用水源及
    道路通行權云云，核其內容乃係對於公益之妨害問題，雖或間接影響聲請人之財
    產、生命及身體利益，惟聲請人尚難執此主張其有何權利或法律上利益受損害，
    此外聲請人亦未提出證據證明原處分之執行已對聲請人主張之權利或利益產生何
    種損害，亦無從證明將來會對聲請人之權利或法律上利益造成何種損害，本件聲
    請停止系爭處分之執行，核與法定要件不符，自難准許，乃裁定駁回抗告人於原
    審之訴。
四、本院查，按行政訴訟法第一百十六條規定：「原處分或決定之執行，除法律另有
    規定外，不因提起行政訴訟而停止。行政訴訟繫屬中，行政法院認為原處分或決
    定之執行，將發生難於回復之損害，且有急迫情事者，得依職權或依聲請裁定停
    止執行。但於公益有重大影響，或原告之訴在法律上顯無理由者，不得為之。於
    行政訴訟起訴前，如原處分或決定之執行將發生難於回復之損害，且有急迫情事
    者，行政法院亦得依受處分人或訴願人之聲請，裁定停止執行。但於公益有重大
    影響者，不在此限。行政法院為前二項裁定前，應先徵詢當事人之意見。如原處
    分或決定機關已依職權或依聲請停止執行者，應為駁回聲請之裁定。停止執行之
    裁定，得停止原處分或決定之效力、處分或決定之執行或程序之續行之全部或部
    分。」，本件抗告人係對於相對人桃園縣政府之八十九年八月七日八九府社字第
    一五五七六八號函係同意設置納骨塔，九十年十二月十八日桃縣工建執照字第一
    六八八號建築執照聲請停止執行。原裁定以前揭理由，認抗告人之聲請停止執行
    與法律規定原處分停止執行之要件未合，而駁回抗告人之聲請。抗告人之抗告意
    旨另主張飲水及通路均受損者巳○○○、丁○○，通路受損者辛○○、癸○○、
    酉○○、庚○○、天○○、戌○○，飲水受損戊○○、乙○○、壬○○、未○○
    、寅○○、午○○○、卯○○等人。而本件抗告人等並不在其列，且無證據顯示
    抗告人等因原處分之執行，將發生難於回復之損害。從而，原裁定以抗告人在原
    審之聲請，於法未合而駁回，核無違誤。本件抗告論旨，仍執前詞，指摘原審裁
    定違誤，求予廢棄，難認有理由，應予駁回。至巳○○○、丁○○、辛○○、癸
    ○○、酉○○、庚○○、天○○、戌○○、戊○○、乙○○、壬○○、未○○、
    寅○○、午○○○、卯○○、子○○、丑○○、亥○○、丙○○等人聲請追加為
    抗告人（聲請人）而提起抗告部分，另以裁定駁回。
五、依行政訴訟法第一百零四條、民事訴訟法第九十五條、第七十八條、第八十五條
    第一項前段，裁定如主文。
中　　華　　民　　國　　九十三　　　年　　　七　　　　月　　　十五　　　日
                    最 高 行 政 法 院  第 二 庭
                                審 判 長 法  官　　　葉　振　權
                                         法  官      姜  仁  脩
                                         法  官　　　林　清　祥
                                         法  官　　　劉　鑫　楨
                                         法  官　　　吳　明　鴻
右  正  本  證  明  與  原  本  無  異
　　　　　　　　　　　　　　　　　　　　 法院書記官　陳  盛  信
中　　華　　民　　國　　九十三　　　年　　　七　　　　月　　　十五　　　日
